【裁判字號】    90,易,594
【裁判日期】    900329
【裁判案由】    違反著作權法
【裁判全文】
臺灣高雄地方法院刑事判決                            九十年度易字第五九四號
    公  訴  人  臺灣高雄地方法院檢察署檢察官
    被      告  乙○○
右列被告因違反著作權法案件，經檢察官提起公訴（八十九年度偵字第二八０三一號
），本院判決如左：
    主  文
乙○○連續明知為侵害著作權之物，以意圖營利而交付之方法侵害他人之著作權，處
有期徒刑伍月，如易科罰金，以佰元折算壹日。緩刑貳年。
扣案如附表所示之盜版光碟片貳佰柒拾肆片均沒收。
    事  實
一、乙○○明知姓名年籍不詳綽號「大仔」之成年男子所兜售之如附表所示之「黃品
    源，海浪等」等音樂光碟片（專輯名稱、被侵害歌曲名稱、著作權人及數量均詳
    如附表所示），分係侵害如附表所示之辛○○○○樂股份有限公司、戊○○○○
    樂股份有限公司、庚○○○○樂事業股份有限公司、甲○○○○業股份有限公司
    、丑○○○○樂股份有限公司、己○○○○限公司、丙○○○○份有限公司、新
    力歌倫北亞音樂股份有限公司、博德曼股份有限公司、癸○○○○份有限公司、
    壬○○○○片股份有限公司、艾迴股份有限公司、子○○○○份有限公司等十一
    家公司享有著作權之錄音著作，竟為貪圖厚利，於民國八十九年十二月十日，以
    每片新台幣（下同）六十元之低價販入，並基於營利之概括犯意，於八十九年十
    二月十一日晚間，在高雄縣橋頭鄉○○路夜市內擺設攤位，連續以每片一百元之
    價格，販售交付予不特定之顧客營利。嗣於同年月十一日十九時三十分許，在上
    址為警查獲，並當場扣得如附表所示之盜版音樂光碟片二百七十四片。
二、案經辛○○○○樂股份有限公司、戊○○○○樂股份有限公司、庚○○○○樂事
    業股份有限公司、甲○○○○業股份有限公司、丑○○○○樂股份有限公司、己
    ○○○○限公司、丙○○○○份有限公司、新力歌倫北亞音樂股份有限公司、博
    德曼股份有限公司、癸○○○○份有限公司、壬○○○○片股份有限公司、艾迴
    股份有限公司、子○○○○份有限公司訴由內政部警政署保安警察第二總隊第五
    大隊第一中隊報告臺灣高雄地方法院檢察署檢察官偵查起訴。
    理  由
一、右揭事實，業據被告乙○○在警訊及偵查中供承不諱，核與告訴代理人丁○○、
    朱晉輝等指訴之情節相符，並有違反著作權法案件現場紀錄及扣案之盜版光碟片
    二百七十四片可資佐證，而扣案之光碟唱片，均係擅自重製自附表所示之辛○○
    ○○樂股份有限公司等十一家公司所發行之音樂著作，亦據告訴代理人丁○○於
    警訊時勘驗無誤，並有告訴人公司原版錄音著作資料、公司執照多份可證，事證
    明確，審判中被告辯稱：向大仔販入之盜版光碟片均尚未賣出云云，但查：被告
    已在警訊中供稱：「以每片六十元買進，我再以每片一百元售出，賺取差價」，
    是其所辯要屬避就之詞，殊難採信，其犯行堪以認定。
二、核被告乙○○所為，係違反著作權法第八十七條第二款明知為侵害著作權之物意
    圖營利而交付之規定，應依同法第九十三條第三款規定論處。被告意圖散布而持
    有或陳列盜版光碟唱片之行為，為意圖營利而交付之低階行為，不另論罪。核被
    告多次出售行為，時間緊接，所犯罪名相同，顯係出於概括之犯意為之，為連續
    犯，爰依刑法第五十六條之規定以一罪論，並加重其刑。爰審酌被告為貪圖利益
    ，販賣盜版光碟唱片，及其犯罪目的、手段、品性、所生危害、所得利益，及犯
    罪後坦承部分犯行等一切情狀，量處如主文所示之刑，並諭知易科罰金之折算標
    準。查被告前未曾犯罪受有期徒刑以上刑之宣告，有本院被告全國前案紀錄表在
    卷可稽，一時失慮，致罹刑章，經本次起訴並到庭接受審判後應知警惕，諒無再
    犯之虞，本院因認對被告所處之刑，以暫不執行為適當，爰併予宣告緩刑二年，
    以啟自新。
三、扣案如附表所列之盜版光碟片二百七十四片，均係供犯罪所用之物，且屬被告所
    有，業據被告供明在卷，爰依刑法第三十八條第一項第二款宣告沒收。
據上論斷，應依刑事訴訟法第二百九十九條第一項前段、著作權法第九十三條第三款
、刑法第十一條前段、第五十六條、第四十一條第一項、第七十四條第一款、第三十
八條第一項第二款、罰金罰鍰提高標準條例第二條，判決如主文。
中      華      民      國    九十      年      三      月    二十九    日
                                  臺灣高雄地方法院刑事第一庭
                                      法  官    郭佳瑛
右正本證明與原本無異。
如不服本判決，應於判決送達後十日內，向本院提出上訴狀。
                                      書記官    王美玲
中    華    民    國      九十      年      三      月      三十      日
附錄法條：
著作權法第八十七條第二款
有下列情形之一者，除本法另有規定外，視為侵害著作權或製版權：
二、明知為侵害著作權或製版權之物，而散布或意圖散布而陳列或持有或意圖營利而
    交付者。
著作權法第九十三條第三款
有下列情形之一者，處二年以下有期徒刑，得併科新臺幣十萬元以下罰金：
三、以第八十七條各款方法之一侵害他人之著作權者。


司法院資訊處製作；財團法人民間司法改革基金會備份。
